臺灣桃園地方法院刑事判決　　　     110年度審原訴字第28號

公　訴　人　臺灣桃園地方檢察署檢察官
被　　　告　范芸芸




　　　　　　黃仁傑




上　一　人
選任辯護人　陳怡衡律師（法律扶助基金會）
被　　　告　林駿昌



上列被告等因詐欺等案件，經檢察官提起公訴（109 年度偵字第
00000 號、第30269 號、第33254 號、第36104 號、110 年度偵
字第2163號、第5766號、第5767號），被告等就被訴事實為有罪
陳述，本院合議庭裁定由受命法官獨任以簡式審判程序進行審理
，判決如下：
    主  文
范芸芸犯如附表一編號1 至5 所示之罪，各處如附表編號1 至5
「宣告刑」欄所示之刑。應執行有期徒刑壹年捌月。緩刑伍年，
並應依附件一、二、三所示內容履行給付。
黃仁傑犯如附表一編號5 所示之罪，處如附表編號5 「宣告刑」
欄所示之刑。緩刑伍年，並應依附件一、二、三所示內容履行給
付。
林駿昌犯如附表一編號1 所示之罪，處如附表編號1 「宣告刑」
欄所示之刑。緩刑伍年，並應依附件一所示內容履行給付。
范芸芸扣案犯罪所用如附表二編號1 所示之物均沒收；未扣案如
附表編號3 之犯罪所得新臺幣捌仟元沒收，如全部或一部不能沒
收或不宜執行沒收時，追徵其價額。
黃仁傑未扣案如附表編號5 之犯罪所得新臺幣壹仟元沒收，如全
部或一部不能沒收或不宜執行沒收時，追徵其價額。
林駿昌扣案犯罪所用如附表二編號2 所示之物沒收。
    事  實
一、范芸芸於民國109 年7 月12日某時，在社群軟體FACEBOOK（
    下稱臉書）「兼職家庭代工粗工臨時工遊戲討論區直播批發
    二手商品博奕免費打廣告交友群租屋加盟網拍美容用品舒壓
    園藝」社團內，見真實姓名年籍不詳、暱稱「張少甫」之人
    刊登有職缺之訊息，范芸芸遂依指示透過通訊軟體LINE與真
    實姓名年籍不詳、暱稱「張靜」、「張智傑」等詐欺集團成
    員（無證據證明集團內有未成年人）聯繫，經「張靜」告知
    工作內容為提供帳戶供他人匯款，再提領款項交付專員「張
    智傑」指定之人，每次可獲得提領款項之3%至4%金額作為報
    酬，而依其智識及一般社會生活之通常經驗，應可知悉一般
    人均可自由至自動櫃員機提領款項，如非為不法之目的，要
    無支付報酬而指示他人代領款項之必要，並可預見為「張靜
    」、「張智傑」所屬之詐欺集團代領款項，將可能為他人遂
    行詐欺犯罪並掩飾、隱匿犯罪所得去向，竟因缺錢花用，仍
    基於縱前開結果之發生亦不違背其本意之不確定故意，由范
    芸芸將其所申辦之中國信託商業銀行帳號000000000000號（
    下稱上開中信銀行帳戶）及中華郵政股份有限公司帳號
    00000000000000號帳戶（下稱上開郵局帳戶）資料提供詐欺
    集團，並擔任提領詐欺款項之工作（俗稱車手），而與「張
    靜」、「張智傑」及其等所屬之詐欺集團成員共同意圖為自
    己不法之所有，基於三人以上共同詐欺取財及洗錢之犯意聯
    絡，由不詳詐欺集團成員於附表一編號1 至4 所示時間，以
    附表一編號1 至4 所示詐欺方式詐騙陳登訓、張玉琴、馬桂
    珍、周清流，致其等均陷於錯誤，而分別於附表一編號1 至
    4 所示匯款時間、地點、方式，將附表一編號1 至4 所示款
    項分別匯入范芸芸所申辦上開中信銀行、郵局帳戶內，范芸
    芸再分別依「張智傑」指示，於附表一編號1 至4 所示提領
    時間，前往郵局或銀行臨櫃或操作自動櫃員機ATM 提款後，
    將款項扣除如附表一編號1 至4 所示報酬金額後，再前往附
    表一編號1 至4 所示地點將款項交付予真實姓名、年籍不詳
    之詐欺集團成員，范芸芸並取得附表一編號1 至4 所示之報
    酬。
二、黃仁傑經明知其配偶范芸芸從事提供金融帳戶並為他人提領
    款項之行為，將可能為他人遂行詐欺犯罪並掩飾、隱匿犯罪
    所得去向，竟因缺錢花用，基於縱前開結果之發生亦不違背
    其等本意之不確定故意，與范芸芸及上開詐欺集團成員共同
    意圖為自己不法之所有，基於三人以上共同詐欺取財及洗錢
    之犯意聯絡，由不詳詐欺集團成員於附表一編號5 所示時間
    ，以附表一編號5 所示詐欺方式詐騙洪國雄，致洪國雄陷於
    錯誤，而於附表一編號5 所示匯款時間、地點、方式，將附
    表一編號5 所示款項匯入范芸芸所申辦上開中信銀行帳戶內
    ，范芸芸再告知黃仁傑前往附表一編號5 所示之地點操作自
    動櫃員機ATM 提款，再將款項購買如附表一編號5 所示GASH
    點數後，以LINE傳送予「張智傑」，黃仁傑並取得附表一編
    號5所示之報酬。
三、林駿昌於109 年7 月16日某時，在社群軟體臉書「桃園求職
    站」社團內，見真實姓名年籍不詳、暱稱「謝家閎」之人刊
    登有職缺之訊息，林駿昌遂依指示透過LINE與真實姓名年籍
    不詳、暱稱「阿閎」、「黃貫中」等詐欺集團成員（無證據
    證明集團內有未成年人）聯繫，經「阿閎」告知工作內容為
    提供帳戶供他人匯款，再提領款項交付專員「黃貫中」指定
    之人，可獲得每次新臺幣（下同）1,000 至3,000 元不等之
    金額作為報酬，而依其智識及一般社會生活之通常經驗，應
    可知悉一般人均可自由至自動櫃員機提領款項，如非為不法
    之目的，要無支付報酬而指示他人代領款項之必要，並可預
    見為「阿閎」、「黃貫中」所屬之詐欺集團代領款項，將可
    能為他人遂行詐欺犯罪並掩飾、隱匿犯罪所得去向，竟因缺
    錢花用，仍基於縱前開結果之發生亦不違背其本意之不確定
    故意，將其所申辦之中華郵政股份有限公司帳號0000000000
    0000號帳戶（下稱上開郵局帳戶）資料提供詐欺集團，並擔
    任提領詐欺款項之工作（俗稱車手），而與「阿閎」、「黃
    貫中」及其等所屬之詐欺集團成員共同意圖為自己不法之所
    有，基於三人以上共同詐欺取財及洗錢之犯意聯絡，由不詳
    詐欺集團成員於附表一編號1 所示時間，以附表一編號1 所
    示詐欺方式詐騙陳登訓，致其陷於錯誤，而如附表一編號1
    所示之匯款時間、地點、方式，將附表一編號1 所示款項匯
    入林駿昌所申辦上開郵局帳戶內，林駿昌再依「黃貫中」指
    示，於附表一編號1 所示提款時間、地點提款，將款項扣除
    如附表一編號1 所示報酬後，再前往附表一編號1 所示地點
    將剩餘款項交付真實姓名、年籍不詳之詐欺集團成員。
四、案經附表一所示之告訴人提起告訴暨桃園市政府警察局龍潭
    分局、中壢分局、平鎮分局報告及花蓮縣政府警察局鳳林分
    局報告臺灣花蓮地方檢察署、彰化縣警察局彰化分局報告臺
    灣彰化地方檢察署陳請臺灣高等檢察署檢察長令轉臺灣桃園
    地方檢察署偵查起訴。
     理  由
壹、程序方面
    按刑事訴訟法第273 條之1 第1 項規定除被告所犯為死刑、
    無期徒刑、最輕本刑為3 年以上有期徒刑之罪或高等法院管
    轄第一審案件者外，於審判期日前之準備程序進行中，被告
    先就被訴事實為有罪之陳述時，審判長得告知被告簡式審判
    程序之旨，並聽取當事人、代理人、辯護人及輔佐人之意見
    後，裁定進行簡式審判程序。經查，被告范芸芸、黃仁傑、
    林駿昌被訴加重詐欺等案件，非前開不得進行簡式審判程序
    之案件，被告等於本院準備程序進行中就被訴事實為有罪之
    陳述（見本院卷第267 頁），且經本院告知被告簡式審判程
    序之旨，復聽取被告及檢察官之意見後，合議庭裁定依上開
    刑事訴訟法第273 條之1 第1 項之規定進行簡式審判程序，
    是本案之證據調查，依刑事訴訟法第273 條之2 規定，不受
    同法第159 條第1 項、第161 條之2 、第161 條之3 、第
    163 條之1 及第164 條至第170 條規定之限制，合先敘明。
貳、實體方面
一、上開犯罪事實，業據被告范芸芸、黃仁傑、林駿昌於偵訊、
    本院準備程序及審理中坦承不諱（見本院卷第207 至208 頁
    、第211 頁、第267 頁、第274 頁），核與證人即附表所示
    告訴人於警詢時之證述均相符（見偵字第36104 號卷第39至
    41頁，偵字第33254 號卷第119 至127 頁，偵字第36104 號
    卷第7 至13頁，偵字第30269 號卷第37至38頁、偵字第0000
    0 號卷第31至35頁），並有中國信託商業銀行股份有限公司
    109 年11月6 日中信銀字第109224839281867 號函及所附客
    戶范芸芸開戶基本資料、存款交易明細、中華郵政股份有限
    公司109 年10月16日儲字第1090267372號函及所附客戶范芸
    芸開戶基本資料、客戶歷史交易清單、中華郵政股份有限公
    司109 年8 月5 日儲字第1090196150號函及所附客戶林駿昌
    開戶基本資料、客戶歷史交易清單各1 份、被告范芸芸之中
    信銀行存摺影本、范芸芸之臉書社團畫面截圖1 張及LINE對
    話紀錄截圖23張、林駿昌之LINE對話紀錄截圖43張、路口、
    櫃台及ATM 監視器畫面共20張、桃園市政府警察局中壢分局
    扣押筆錄及扣押物品目錄表、彰化縣政府警察局中化分局搜
    索扣押筆錄及扣押物品目錄表各2 份（見偵字第26757 號卷
    第73至92頁，偵字第30269 號卷第73至80頁，偵字第00000
    號卷第391 至403 號卷，偵字第36104 號卷第75至77頁，偵
    字第8863號卷第57至77頁、第215 至235 頁，偵字第00000
    號卷第73頁，偵字第30269 號卷第51至54頁，偵字第8663號
    卷第203 至213 頁、第263 頁、第283 頁、第423 至433 頁
    ，偵字第36104 號卷第45至53頁，偵字第30269 號卷第43至
    49頁，偵字第8663號卷第177 至179 頁，偵字第12411 號卷
    第55至57頁）及附表一備註欄所示證據等附卷可證，堪認前
    揭被告3 人任意性自白符實。本案事證明確，被告3 人犯行
    均堪認定，俱應依法論科。
二、論罪科刑：
（一）按共同正犯之成立，祇須具有犯意之聯絡，行為之分擔，
      既不問犯罪動機起於何人，亦不必每一階段犯行，均經參
      與，此有最高法院34年度上字第862 號、108 年度台上字
      第3838號判決意旨可參。又共同正犯之意思聯絡，原不以
      數人間直接發生者為限，即有間接之聯絡者，亦包括在內
      ，亦有最高法院77年度台上字第2135號、107 年度台上字
      第4583號判決意旨可參。而現今詐欺集團詐騙之犯罪型態
      ，自設立電信機房、收購、取得人頭帳戶、撥打電話實施
      詐騙、指定被害人匯款帳戶、自人頭帳戶提領款項、取贓
      分贓等階段，乃係需由多人縝密分工方能完成之集團性犯
      罪，倘其中某一環節脫落，將無法順利達成詐欺結果，各
      該集團成員雖因各自分工不同而未自始至終參與其中，惟
      各該集團成員所參與之部分行為，仍係利用集團其他成員
      之行為，以遂行犯罪目的。經查，本案詐欺集團分工細緻
      ，被告范芸芸、黃仁傑、林駿昌雖未自始至終參與各階段
      之犯行，而僅於附表一之犯行分別提供帳戶、領取款項、
      轉交款項或以領取之款項購買點數後轉交等之方式分工，
      惟被告3 人與詐騙集團其他成員既為詐騙如附表之告訴人
      而彼此分工，堪認係在合同意思範圍內，各自分擔犯罪行
      為之一部，並相互利用他人之行為，以達犯罪之目的，參
      諸上開說明，被告3 人自應就所參與犯行，對於全部所發
      生之結果，共同負責。
（二）次按105 年12月28日修正公布，並於106 年6 月28日生效
      施行之洗錢防制法第1 條規定：「為防制洗錢，打擊犯罪
      ，健全防制洗錢體系，穩定金融秩序，促進金流之透明，
      強化國際合作，特制定本法。」與修正前洗錢防制法第1
      條規定：「為防制洗錢，追查重大犯罪，特制定本法。」
      已有明顯不同，可見洗錢防制法的立法目的及其保護法益
      ，從「妨害司法權運作」( 打擊犯罪) ，兼及「穩定金融
      秩序、促進金流透明」。又修正後洗錢防制法第2 條第2
      款、第3 條第2 款規定，掩飾刑法第339 條詐欺取財犯罪
      所得去向之行為，亦可構成洗錢罪。另依據洗錢防制法第
      2 條修正理由第3 點所示：「維也納公約第3 條第1 項第
      b 款第ii目規定洗錢行為態樣，包含隱匿或掩飾該財產的
      真實性質、來源、所在地、處置、轉移、相關的權利或所
      有權之洗錢類型，例如：（一）犯罪行為人出具假造的買
      賣契約書掩飾某不法金流；（二）貿易洗錢態樣中以虛假
      貿易外觀掩飾不法金流移動；（三）知悉他人有將不法所
      得轉購置不動產之需求，而擔任不動產之登記名義人或成
      立人頭公司擔任不動產之登記名義人以掩飾不法所得之來
      源；（四）提供帳戶以掩飾不法所得之去向，例如：販售
      帳戶予他人使用。」修正後條文雖未完整規範上開公約所
      列全部隱匿或掩飾態樣，然已可見提供、販售帳戶予他人
      使用，係掩飾不法所得去向、所在之典型行為，所以，使
      用他人提供、販售之帳戶存、提不法所得，用來掩飾或切
      斷該不法所得與犯罪者之關聯性，阻礙金流透明，破壞金
      融秩序，藉以掩飾或隱匿該不法所得之去向、所在，並逃
      避追訴、處罰，更屬於侵害上開洗錢防制法保護法益，而
      在其立法目的之規範範圍。復按洗錢防制法第15條之特殊
      洗錢罪，係在無法證明前置犯罪之特定不法所得，而未能
      依洗錢防制法第14條之一般洗錢罪論處時，始予適用。倘
      能證明人頭帳戶內之資金係前置之特定犯罪所得，即應逕
      以一般洗錢罪論處，自無適用特殊洗錢罪之餘地。例如詐
      欺集團向被害人施用詐術後，為隱匿其詐欺所得財物之去
      向，而令被害人將其款項轉入該集團所持有、使用之人頭
      帳戶，並由該集團所屬之車手前往提領詐欺所得款項得■R
      ，檢察官如能證明該帳戶內之資金係本案詐欺之特定犯罪
      所得，即已該當於洗錢防制法第14條第1 項之一般洗錢罪
      ；至若無法將人頭帳戶內可疑資金與本案詐欺犯罪聯結，
      而不該當第2 條洗錢行為之要件，當無從依洗錢防制法第
      14條第1 項之一般洗錢罪論處，僅能論以洗錢防制法第15
      條第1 項之特殊洗錢罪。另過去實務認為，行為人對犯特
      定犯罪所得之財物或利益作直接使用或消費之處分行為，
      或僅將自己犯罪所得財物交予其他共同正犯，祇屬犯罪後
      處分贓物之行為，非本條例所規範之洗錢行為，惟依修正
      後洗錢防制法規定，倘行為人意圖掩飾或隱匿特定犯罪所
      得來源，而將特定犯罪所得直接消費處分，甚或交予其他
      共同正犯，而由共同正犯以虛假交易外觀掩飾不法金流移
      動，即難認單純犯罪後處分贓物之行為，應仍構成洗錢防
      制法第2 條第1 或2 款之洗錢行為。本案被告范芸芸、黃
      仁傑、林駿昌領取附表一所示告訴人遭詐騙之款項，並將
      款項轉交詐欺集團成員，或以購得之點數轉交予詐欺集團
      成員，所為顯係掩飾不法所得之去向、所在，揆諸前開說
      明，要與洗錢防制法第14條第1 項之要件相合，起訴法條
      雖漏未記載，業經公訴檢察官當庭補充，附此敘明。
（三）核被告范芸芸就附表一編號1 至5 所為、被告黃仁傑就附
      表一編號5 所為、被告林駿昌就附表一編號1 所為，均係
      犯刑法第339 條之4 第1 項第2 款之三人以上共同詐欺取
      財罪、洗錢防制法第14條第1 項之一般洗錢罪。被告范芸
      芸就附表一編號1 至4 犯行與真實姓名年籍不詳綽號「張
      靜」、「張智傑」及其所屬之詐欺集團成員間；被告范芸
      芸、黃仁傑就附表一編號5 犯行與真實姓名年籍不詳綽號
      「張靜」、「張智傑」及其所屬之詐欺集團成員間；被告
      林駿昌就附表一編號1 犯行與真實姓名年籍不詳綽號「阿
      閎」、「黃貫中」及其所屬之詐欺集團成員間，就上開犯
      行分別有犯意聯絡及行為分擔，俱為共同正犯。
（四）被告范芸芸如附表一編號1 ぇ、編號2 、編號3 、編號4
      所示之數次提領行為，被告林駿昌就附表一編號1 え所示
      之數次提領行為，均係基於單一之詐欺犯意，就各別被害
      人，分別出於同一犯罪計畫，於密切接近之時地，接續為
      數個行為舉動，各侵害同一性質之財產法益，各行為之獨
      立性極為薄弱，依一般社會健全觀念，在時間差距上，難
      以強行分開，在刑法評價上，以視為數個舉動之接續施行
      ，合為包括之一行為予以評價，就上開詐騙被害人之財物
      ，應各論以接續犯一罪。被告3 人均以一行為同時觸犯刑
      法第339 條之4 第1 項第2 款之三人以上共同詐欺取財罪
      及洗錢防制法第14條第1 項之洗錢罪，俱為想像競合犯，
      各應依刑法第55條規定，均從重論以三人以上共同詐欺取
      財罪。被告范芸芸所為附表一編號1 至5 等5 次加重詐欺
      犯行，犯意各別，行為互殊，應分論併罰。另查起訴書犯
      罪事實欄一、（一）就被告范芸芸如附表一編號5 之犯行
      ，業已詳實論述，起訴書所犯法條欄雖未載明此部分，顯
      屬漏載，此部分既經起訴，本院認仍應依法審理。
（五）按洗錢防制法第16條第2 項規定，犯第14條、第15條之罪
      ，在偵查或審判中自白者，減輕其刑。次按想像競合犯之
      處斷刑，本質上係「刑之合併」。其所謂從一重處斷，乃
      將想像競合犯組成之評價上數罪，合併為科刑一罪，其所
      對應之刑罰，亦合併其評價上數罪之數法定刑，而為一個
      處斷刑。易言之，想像競合犯侵害數法益者皆成立犯罪，
      論罪時必須輕、重罪併舉論述，同時宣告所犯各罪名，包
      括各罪有無加重、減免其刑之情形，亦應說明論列，量刑
      時併衡酌輕罪部分量刑事由，評價始為充足，然後依刑法
      第55條前段規定「從一重處斷」，非謂對於其餘各罪可置
      而不論。因此，法院決定處斷刑時，雖以其中最重罪名之
      法定刑，做為裁量之準據，惟於裁量其輕重時，仍應將輕
      罪合併評價在內（最高法院108 年度台上字第4405、4408
      號判決意旨參照）。經查，被告3 人就其與本案詐欺集團
      聯繫之經過，提供帳戶、提領款項及將款項交付予詐欺集
      團指定之人，進而掩飾犯罪所得去向與所在之洗錢等事實
      ，於本院審理時始終供述詳實，業如前述，應認其對洗錢
      行為主要構成要件事實有所自白，是就被告3 人本案洗錢
      犯行部分，雖屬想像競合犯其中之輕罪，惟依上開說明，
      本院於後述量刑時，仍應併予衡酌此部分減刑事由，附此
      敘明。
（六）按刑法第59條規定犯罪之情狀可憫恕者，得酌量減輕其刑
      ，其所謂「犯罪之情狀」，與同法第57條規定科刑時應審
      酌之一切情狀，並非有截然不同之領域，於裁判上酌減其
      刑時，應就犯罪一切情狀（包括第57條所列舉之10款事項
      ），予以全盤考量，審酌其犯罪有無可憫恕之事由（即有
      無特殊之原因與環境，在客觀上足以引起一般同情，以及
      宣告法定低度刑，是否猶嫌過重等等），以為判斷。次按
      3 人以上共同犯詐欺取財罪之法定刑為「1 年以上7 年以
      下有期徒刑」，然被告就3 人如本案附表一之加重詐欺犯
      行，所詐得之犯罪所得共9,000 元（已扣除被告於本院與
      告訴人陳登訓、馬桂珍、周清流達成調解部分），是其違
      法行為之獲利尚非鉅額，法律科處此類犯罪，所設之法定
      最低本刑卻同為「1 年有期徒刑」，不可謂不重，於此情
      形，倘依其情狀處以較輕之有期徒刑，即足以懲儆，並可
      達防衛社會之目的者，自非不可依客觀之犯行與主觀之惡
      性二者加以考量其情狀，是否有可憫恕之處，適用刑法第
      59條之規定酌量減輕其刑，期使個案裁判之量刑，能斟酌
      至當，符合比例原則；且被告3 人於本院準備程序時坦承
      犯行，並與告訴人陳登訓、馬桂珍、周清流達成調解，願
      以分期付款之方式賠償渠等損失，犯後態度尚屬良好，是
      其犯罪之情狀，客觀上足以引起一般同情而顯可憫恕，雖
      科以法定最低度刑，仍嫌過重，爰均依刑法第59條規定，
      減輕其刑。
（七）爰以行為人之責任為基礎，審酌被告3 人正值青年卻不思
      循正途賺取所需，竟以為詐欺集團提供金融帳戶及領款轉
      交之方式，詐騙本案告訴人之金錢，所生損害非輕，實應
      非難；惟念被告3 人犯後坦承犯行，經核與洗錢防制法第
      16條第2 項審判中自白減刑之規定相符，且被告3 人犯後
      坦承犯行，被告范芸芸、黃仁傑與告訴人陳登訓、馬桂珍
      、周清流達成調解，被告林駿昌與告訴人陳登訓達成調解
      ，犯後態度良好，已有悛悔之意，已如上述；兼衡被告3
      人犯罪之動機、目的、手段、品行與智識程度、家庭經濟
      及生活狀況、犯罪所生之損害等一切情狀，分別量處如附
      表「宣告刑」欄所示之刑，被告范芸芸部分併定應執行刑
      如主文所示。
（八）末查，被告范芸芸、黃仁傑、林駿昌均未曾因故意犯罪受
      有期徒刑以上刑之宣告，此有臺灣高等法院被告前案紀錄
      表3 份在卷可稽；而被告3 人犯後已坦承犯行，且分別與
      告訴人陳登訓、馬桂珍、周清流達成上述之調解，已如上
      述，是本院寧信其經此偵審程序及刑之宣告後，應能知所
      警惕而無再犯之虞，認其所受刑之宣告以暫不執行為適當
      ，爰依刑法第74條第1 項第1 款規定，均併宣告緩刑5 年
      ，以啟自新，且依刑法第74條第2 項第3 款規定，命被告
      3 人應依附件一、二、三所載內容履行給付。又此部分依
      刑法第75條之1 規定，受緩刑之宣告而違反上開本院所定
      負擔情節重大，足認原宣告之緩刑難收其預期效果，而有
      執行刑罰之必要者，得撤銷其緩刑之宣告，併附此敘明提
      醒之。
三、沒收部分
（一）按犯罪所得，屬於犯罪行為人者，沒收之，於全部或一部
      不能沒收，或不宜執行沒收時，追徵其價額，刑法第38條
      之1 第1 項前段、第3 項分別定有明文。次按共同正犯之
      犯罪所得，沒收或追徵，應就各人所分得之數額分別為之
　　　；先前對共同正犯採連帶沒收犯罪所得之見解，已不再援
　　　用及供參考（最高法院104 年第13次刑事庭會議決議意旨
　　　參照）。再所謂各人「所分得」，係指各人「對犯罪所得
  　　有事實上之處分權限」，應視具體個案之實際情形而定：
    　倘若共同正犯各成員內部間，對於不法利得分配明確時，
      固應依各人實際分配所得沒收；然若共同正犯成員對不法
      所得並無處分權限，其他成員亦無事實上之共同處分權限
      者，自不予諭知沒收；至共同正犯各成員對於不法利得享
      有共同處分權限時，則應負共同沒收之責。至於上揭共同
      正犯各成員有無犯罪所得、所得數額，係關於沒收、追繳
      或追徵標的犯罪所得範圍之認定，因非屬犯罪事實有無之
      認定，並不適用「嚴格證明法則」，無須證明至毫無合理
      懷疑之確信程度，應由事實審法院綜合卷證資料，依自由
      證明程序釋明其合理之依據以認定之（最高法院104 年度
      台上字第3604號判決同此意旨）。次按供犯罪所用、犯罪
      預備之物或犯罪所生之物，屬於犯罪行為人者，得沒收之
      ，但有特別規定者，依其規定，刑法第38條第2 項定有明
      文。再按宣告沒收或追徵有過苛之虞、欠缺刑法上之重要
      性、犯罪所得價值低微，或為維持受宣告人生活條件之必
      要者，得不宣告或酌減之，刑法第38條之2 第2 項定有明
      文。
（二）被告范芸芸部分：
   1、查被告范芸芸就本案之犯罪所得原應沒收，然被告范芸芸
      已與附表一編號1 、2 、4 所示告訴人陳登訓、馬桂珍、
      周清流達成調解，基於上開沒收規定之立法理由係為保障
      被害人因犯罪所生之求償權，使犯罪利得償還被害人優先
      於國家沒收，將犯罪所得發還被害人而不是由國家終局享
      有，俾符合利得沒收追求回復正常財產秩序之目的，於本
      案情形，訴訟上之調解已滿足告訴人因犯罪所生對被告之
      求償權，且達到利得沒收所追求回復合法財產秩序功能，
      實現利得沒收之目的，如逕予剝奪犯罪所得並宣告沒收、
      追徵該部分之犯罪所得，將使被害人雙重受償（依刑事訴
      訟法第473 條第1 項規定，權利人聲請發還者，檢察官應
      將沒收物及追徵財產發還或給付權利人），無疑使被告居
      於重複受追索之不利地位，更可能因國家之沒收或追徵致
      被告陷於無資力，使被害人之民事請求難以實現，是為免
      有過苛之虞，認本案如附表一編號1 、2 、4 犯罪所得之
      沒收已不具刑法上之重要性，爰不予宣告沒收。另如附表
      一編號3 部分，被告范芸芸於偵訊中供稱以提款金額中自
      行拿取8,000 元為報酬等語（見偵卷第26757 號卷第14 2
      頁），該犯罪所得未據扣案，亦未實際合法發還告訴人張
      玉琴，復無過苛調節條款適用之餘地，爰依刑法第38條之
      1 第1 項前段、第3 項規定諭知沒收，並於全部或一部不
      能沒收或不宜執行沒收時，追徵其價額。至附表一編號5
      部分，並無其他積極證據足認本件詐騙集團正犯詐得款項
      後有分配予被告范芸芸，尚無從就此部分犯罪所得諭知沒
      收或追徵。
   2、扣案如附表二編號1 所示之物為被告范芸芸所有，分別為
      其聯繫詐欺集團成員所用之手機及其提供之金融帳戶、提
      款卡等，爰均依刑法第38條第2 項前段規定，宣告沒收。
（三）被告黃仁傑部分：
      附表一號5 部分，經查被告黃仁傑於偵訊中供稱以提款金
      額中自行拿取1,000 元為報酬等語（見偵卷第26757 號卷
      第142 至143 頁），該犯罪所得未據扣案，亦未實際合法
      發還告訴人洪國雄，復無過苛調節條款適用之餘地，爰依
      刑法第38條之1 第1 項前段、第3 項規定諭知沒收，並於
      全部或一部不能沒收或不宜執行沒收時，追徵其價額。
（四）被告林駿昌部分：
   1、查被告林駿昌就本案之犯罪所得原應沒收，然被告林駿昌
      已與附表一編號1 所示告訴人陳登訓達成調解，基於上開
      沒收規定之立法理由係為保障被害人因犯罪所生之求償權
      ，使犯罪利得償還被害人優先於國家沒收，將犯罪所得發
      還被害人而不是由國家終局享有，俾符合利得沒收追求回
      復正常財產秩序之目的，於本案情形，訴訟上之調解已滿
      足告訴人因犯罪所生對被告之求償權，且達到利得沒收所
      追求回復合法財產秩序功能，實現利得沒收之目的，如逕
      予剝奪犯罪所得並宣告沒收、追徵該部分之犯罪所得，將
      使被害人雙重受償（依刑事訴訟法第473 條第1 項規定，
      權利人聲請發還者，檢察官應將沒收物及追徵財產發還或
      給付權利人），無疑使被告居於重複受追索之不利地位，
      更可能因國家之沒收或追徵致被告陷於無資力，使被害人
      之民事請求難以實現，是為免有過苛之虞，認本案如附表
      一編號1 犯罪所得之沒收已不具刑法上之重要性，爰不予
      宣告沒收。
   2、扣案如附表二編號2 所示之物為被告林駿昌所有，且為其
      聯繫詐欺集團成員所用，均依刑法第38條第2 項前段規定
      ，宣告沒收。
   3、至被告林駿昌所有之郵局帳號00000000000000號帳戶提款
      卡，未經扣案，衡情該提款卡應已遭金融機構停用，不可
      能再供犯罪使用，尚不具備刑法上之重要性，若不宣告沒
      收，亦不致於對社會危害或產生實質重大影響，並衡酌避
      免日後執行沒收、追徵困難，及徒增執行成本耗費國家有
      限資源，爰依刑法第38條之2 第2 項規定不予宣告沒收或
      追徵。
據上論斷，應依刑事訴訟法第273 條之1 第1 項、第299 條第1
項前段、第310 條之2 、第454 條第1 項，洗錢防制法第2 條第
2 款、第14條第1 項，刑法第11條前段、第28條、第339 條之4
第1 項第2 款、第55條、第59條、第51條第5 款、第74條第1 項
第1 款、第2 項第3 款、第38條第2 項、第38條之1 第1 項前段
、第3 項、第38條之2 第2 項，刑法施行法第1 條之1 第1 項，
判決如主文。
本案經檢察官楊朝森、賴怡伶到庭執行職務。
中　　華　　民　　國　110 　　年　　12 　　月　　2 　 日
                    刑事審查庭     法  官 　  高上茹
以上正本證明與原本無異。
如不服本判決應於收受判決後20日內向本院提出上訴書狀，並應
敘述具體理由。其未敘述上訴理由者，應於上訴期間屆滿後20日
內向本院補提理由書（均須按他造當事人之人數附繕本）「切勿
逕送上級法院」。
                                   書記官  　 蔡宛軒
中　　華　　民　　國　110 　　年　　12　　月　　 2 　 日
附表一
┌──┬───┬───────┬─────────┬──────────┬────────┬──────────┐
│編號│告訴人│詐騙時間、方式│告訴人匯款時間、地│被告提款時間、地點、│   宣告刑       │備註（被害人提出交  │
│    │      │              │點、方式、金額（新│金額（新臺幣）及所獲│                │易明細及報案資料）  │
│    │      │              │臺幣）及匯入帳戶  │得報酬              │                │                    │
├──┼───┼───────┼─────────┼──────────┼────────┼──────────┤
│1   │陳登訓│詐欺集團某成員│ぇ109 年7 月15日下│ぇ范芸芸於109 年7 月│范芸芸犯三人以上│內政部警政署反詐騙諮│
│    │      │於109 年7 月10│  午1 時26分許，在│  15日下午3 時31分許│共同詐欺取財罪，│詢專線紀錄表、彰化縣│
│    │      │日下午1 時30分│  彰化市中興路140 │  、3 時40分許、下午│處有期徒刑陸月。│警察局彰化分局三家派│
│    │      │許，冒充健保局│  號元大銀行彰興分│  3 時42分許，在桃園│林駿昌犯三人以上│出所受理詐騙帳戶通報│
│    │      │人員，佯稱其健│  行臨櫃匯款68萬5,│  市中壢區延平路500 │共同詐欺取財罪，│警示簡便格式表、受理│
│    │      │保卡遭盜用並詐│  500元至范芸芸之 │  號中國信託銀行中壢│處有期徒刑陸月。│刑事案件報案三聯單、│
│    │      │領保險金等語，│  上開中信銀行帳戶│  分行分別臨櫃提款58│                │受理各類案件紀錄表、│
│    │      │致告訴人陳登訓│  。              │  萬元、操作ATM 提款│                │金融機構聯防機制通報│
│    │      │陷於錯誤。    │え109 年7 月24日上│  10萬4,900 元、500 │                │單、元大銀行國內匯款│
│    │      │              │  午10時30分許，在│  元後（起訴書漏載50│                │申請書、國泰世華商業│
│    │      │              │  彰化市華山路 35 │  0元），至中壢區中 │                │銀行匯出匯款憑證、國│
│    │      │              │  號國泰世華銀行彰│  央西路凱基銀行旁停│                │泰世華銀行彰泰分行存│
│    │      │              │  化分行臨櫃匯款62│  車場內交付予詐欺集│                │摺封面及內頁影本、元│
│    │      │              │  萬5,800 元至林駿│  團不詳成員，並獲取│                │大銀行彰化分行存摺封│
│    │      │              │  昌之上開郵局帳戶│  報酬2 萬元。      │                │面及內頁影本各1 份、│
│    │      │              │                  │え被告林駿昌於109 年│                │手機通話紀錄翻拍照片│
│    │      │              │                  │  7 月24日上午11時37│                │1 張（見偵字第33254 │
│    │      │              │                  │  分至53分許，在桃園│                │號卷第77至101 頁）  │
│    │      │              │                  │  市○○區○○路00號│                │                    │
│    │      │              │                  │  桃園僑愛郵局分別臨│                │                    │
│    │      │              │                  │  櫃提款、操作ATM 及│                │                    │
│    │      │              │                  │  轉帳後再操作ATM 分│                │                    │
│    │      │              │                  │  別提款37萬5,000 元│                │                    │
│    │      │              │                  │  、15萬元、10萬元後│                │                    │
│    │      │              │                  │  （起訴書誤載為以AT│                │                    │
│    │      │              │                  │  M 提款58萬元、10萬│                │                    │
│    │      │              │                  │  4,900元）， 在桃園│                │                    │
│    │      │              │                  │  市大溪區介壽路210 │                │                    │
│    │      │              │                  │  號統一超商外交付予│                │                    │
│    │      │              │                  │  詐欺集團不詳成員，│                │                    │
│    │      │              │                  │  並獲取報酬6,700元 │                │                    │
│    │      │              │                  │  。                │                │                    │
├──┼───┼───────┼─────────┼──────────┼────────┼──────────┤
│2   │馬桂珍│詐欺集團某成員│109 年7 月16日上午│范芸芸於109 年7 月16│范芸芸犯三人以上│內政部警政署反詐騙諮│
│    │      │於109 年7 月15│10時34分許，在苗栗│日上午11時9 分、10分│共同詐欺取財罪，│詢專線紀錄表、苗栗縣│
│    │      │日中午12時58分│縣○○鎮○○街00號│、11分許，在桃園市龍│處有期徒刑陸月。│警察局竹南分局竹南派│
│    │      │許，冒充告訴人│華南銀行以其子翁逸│潭區中正路151 號桃園│                │出所受理詐騙帳戶通報│
│    │      │馬桂珍友人「廖│帆帳戶臨櫃匯款12萬│龍潭郵局，操作AT M分│                │警示簡便格式表、受理│
│    │      │麗如」致電要求│2,000 元至范芸芸之│別提款6 萬、6 萬、2,│                │刑事案件報案三聯單、│
│    │      │告訴人馬桂珍加│上開郵局帳戶      │000 元後，前往桃園市│                │受理各類案件紀錄表、│
│    │      │入LINE暱稱「慈│                  │龍潭區中正路161 巷內│                │金融機構聯防機制通報│
│    │      │瑞」好友後，佯│                  │交付予詐欺集團不詳成│                │單、華南商業銀行匯款│
│    │      │稱欲借款支付貨│                  │員，並獲取報酬3,000 │                │單據各1 份、LINE暱稱│
│    │      │款等語，致告訴│                  │元。                │                │「慈瑞」對話紀錄截圖│
│    │      │人馬桂珍陷於錯│                  │                    │                │照片13張、手機通話紀│
│    │      │誤。          │                  │                    │                │錄翻拍照片1 張（見偵│
│    │      │              │                  │                    │                │字第33254 號卷第131 │
│    │      │              │                  │                    │                │至149 頁）          │
├──┼───┼───────┼─────────┼──────────┼────────┼──────────┤
│3   │張玉琴│詐欺集團某成員│109 年7 月16日中午│范芸芸於109 年7 月16│范芸芸犯三人以上│內政部警政署反詐騙諮│
│    │      │於109 年7 月14│12時36分許，在新北│日下午1 時26分許、1 │共同詐欺取財罪，│詢專線紀錄表、新北市│
│    │      │日下午3 時45分│市三重區重新路1 段│時29分許，在桃園市平│處有期徒刑陸月。│政府警察局三重分局三│
│    │      │許，冒充告訴人│52號三重永興郵局臨│鎮區環南路68號中信銀│范芸芸未扣案之犯│重派出所受理詐騙帳戶│
│    │      │張玉琴之姪子「│櫃匯款20萬元至范芸│行南中壢分行，分別臨│罪所得新臺幣捌仟│通報警示簡便格式表、│
│    │      │張智豪」加入告│芸之上開中信銀行帳│櫃提款18萬、操作ATM │元沒收，如全部或│受理刑事案件報案三聯│
│    │      │訴人張玉琴LINE│戶。              │提款2 萬元後，至對面│一部不能沒收或不│單、受理各類案件紀錄│
│    │      │好友並撥打網路│                  │公園涼亭交付予詐欺集│宜執行沒收時，追│表、金融機構聯防機制│
│    │      │電話，佯稱欲借│                  │團不詳成員，並獲取報│徵其價額。      │通報單、郵政跨行匯款│
│    │      │款周轉等語，致│                  │酬8,000 元。        │                │申請書各1份（見偵字 │
│    │      │告訴人張玉琴陷│                  │                    │                │第33254 號卷第107至1│
│    │      │於錯誤。      │                  │                    │                │17頁）              │
├──┼───┼───────┼─────────┼──────────┼────────┼──────────┤
│4   │周清流│詐欺集團某成員│109 年7 月17日中午│范芸芸於109 年7 月17│范芸芸犯三人以上│金融機構聯防機制通報│
│    │      │於109 年7 月13│12時13分許，在南投│日中午12時55分許、12│共同詐欺取財罪，│單（見偵字第30269 號│
│    │      │日起，冒充告訴│縣埔里鎮某郵局臨櫃│時59分許，在桃園市中│處有期徒刑陸月。│卷第41頁）          │
│    │      │人周清流之外甥│匯款30萬元至范芸芸│壢區中山東路2 段24號│                │                    │
│    │      │「張登凱」，致│之上開郵局帳戶。  │■U仁郵局，分別臨櫃提│                │                    │
│    │      │電向告訴人周清│                  │款25萬、操作ATM 提款│                │                    │
│    │      │流佯稱須借款開│                  │5 萬元後，前往中壢區│                │                    │
│    │      │設早餐店等語，│                  │幸福街公園附近交付予│                │                    │
│    │      │致告訴人周清流│                  │詐欺集團不詳成員，並│                │                    │
│    │      │陷於錯誤。    │                  │獲取報酬7,000 元。  │                │                    │
├──┼───┼───────┼─────────┼──────────┼────────┼──────────┤
│5   │洪國雄│詐欺集團某成員│109 年7 月17日晚間│范芸芸告知黃仁傑，由│范芸芸犯三人以上│內政部警政署反詐騙諮│
│    │      │於109 年7 月17│8 時28分許，在新北│黃仁傑於109 年7 月17│共同詐欺取財罪，│詢專線紀錄表、新北市│
│    │      │日晚間6 時55分│市永和區永和路2 段│日晚間8 時36分許，在│處有期徒刑陸月。│政府警察局永和分局新│
│    │      │許，冒充不詳網│147 號華南銀行現金│桃園市龍潭區聖亭路18│黃仁傑犯三人以上│生派出所受理詐騙帳戶│
│    │      │路購物店家，佯│存款匯款2 萬9,985 │6 號統一超商聖興門市│共同詐欺取財罪，│通報警示簡便格式表、│
│    │      │稱消費1,100 元│元至范芸芸之上開中│，操作ATM 提款3 萬元│處有期徒刑陸月。│受理刑事案件報案三聯│
│    │      │，須操作ATM 解│信銀行帳戶。      │後，在上開超商內購買│黃仁傑未扣案之犯│單、受理各類案件紀錄│
│    │      │除分期付款等語│                  │面額5,000 元點數5 張│罪所得新臺幣壹仟│表、金融機構聯防機制│
│    │      │，致告訴人洪國│                  │後，再前往桃園市龍潭│元沒收，如全部或│通報單、國泰世華銀行│
│    │      │雄陷於錯誤。  │                  │區梅龍路統一超商鑽石│一部不能沒收或不│永和分行存摺封面影本│
│    │      │              │                  │門市購買面額3,000 、│宜執行沒收時，追│、華南銀行自動櫃員機│
│    │      │              │                  │1,000 元點數各1 張後│徵其價額。      │交易明細表各1 份（見│
│    │      │              │                  │，以LINE傳送予「張智│                │偵字第33254 號卷第35│
│    │      │              │                  │傑」，黃仁傑並獲取報│                │7 至367 頁，花蓮縣警│
│    │      │              │                  │酬1,000元。         │                │察局巡林分局卷第65至│
│    │      │              │                  │                    │                │71頁）              │
└──┴───┴───────┴─────────┴──────────┴────────┴──────────┘
附表二
┌──┬──────────────────────────┐
│編號│扣案物品                                            │
├──┼──────────────────────────┤
│1   │范芸芸所有之中華郵政股份有限公司帳號00000000000000號│
│    │帳戶存摺1 本及提款卡1 張、中國信託商業銀行帳號129541│
│    │623474號存摺1 本及提款卡1 張、IPHONE11手機1 支（含  │
│    │SIM 卡，門號0000000000號、IMEI碼：000000000000000 號│
│    │）                                                  │
├──┼──────────────────────────┤
│2   │林駿昌所有之IPHONE XS MAX 手機1 支（含SIM 卡，門號  │
│    │000 0000000 號、IMEI碼：000000000000000 號）        │
└──┴──────────────────────────┘
附件一：110年度原附民移調字第57號調解筆錄
            調　解　筆　錄
 
　　聲請人  陳登訓
　　　　　　　住彰化縣○○鄉○○街00巷0號
　　相對人  范芸芸
　　　　　　　送達：桃園市○鎮區○○路○○段000號之5A
　　　　　　黃仁傑
　　　　　　　送達：桃園市○鎮區○○路○○段000號之5A
　　　　　　　居桃園市○鎮區○○路○○段000號之5A
　　　　　　林駿昌
　　　　　　　住臺北市○○區○○○路○段000號
　　　　　　　居桃園市○○區○○街00號
 
上當事人間110 年度原附民移調字第57號就本院110 年度審原附
民字第76號一案刑事附帶民事訴訟事件，於中華民國110 年11月
4 日上午10時整在本院調解室調解成立。茲記其大要如下：
一、出席人員：
　　法　官　高上茹
　　書記官　蔡宛軒
　　通　譯　
二、到庭調解關係人：
　　聲請人  陳登訓
　　相對人  范芸芸
            黃仁傑
            林駿昌
三、調解成立內容：
   （一）相對人范芸芸、黃仁傑願連帶給付聲請人新臺幣陸拾
         捌萬伍仟伍佰元，自民國一一○年十一月一日起，共
         分88期，第1 至33期按月於每月十五日前各給付新臺
         幣參仟柒佰伍拾元，第34至49期按月於每月十五日前
         各給付新臺幣伍仟元，第50至62期按月於每月十五日
         前各給付新臺幣柒仟伍佰元，第63至87期按月於每月
         十五日前各給付新臺幣壹萬伍仟元，最後一期即第88
         期給付新臺幣玖仟貳佰伍拾元，如有一期未給付，視
         為全部均到期。
   （二）相對人林駿昌願給付聲請人新臺幣陸拾貳萬伍仟捌佰
         元，自民國一一○年十二月十五日起，至民國一一六
         年二月十五日止，共62期，按月於每月十五日前各給
         付新臺幣壹萬元，民國一一六年三月十五日給付新臺
         幣伍仟捌佰元，如有一期未給付，視為全部均到期。
   （三）聲請人因本件詐欺所生之其餘民事請求均拋棄。
四、以上筆錄當庭交關係人閱覽/朗讀並無異議後簽押
                      聲請人　  陳登訓
                      相對人　1.范芸芸
                              2.黃仁傑
                              3.林駿昌
中　　華　　民　　國　 110　　年　　11　　月　　4 　　日
                  臺灣桃園地方法院民事庭
                      書記官    蔡宛軒
                      法　官    高上茹
以上正本證與原本無異
                      書記官    蔡宛軒
中　　華　　民　　國　 110　　年　　11　　月　　5 　　日
附件二：110年度原附民移調字第56號調解筆錄
            調　解　筆　錄
 
　　聲請人  馬桂珍
　　　　　　　住苗栗縣○○鎮○○路000巷00弄00○00號
　　相對人  范芸芸
　　　　　　　送達：桃園市○鎮區○○路○○段000號之5A
　　　　　　黃仁傑
　　　　　　　送達：桃園市○鎮區○○路○○段000號之5A
　　　　　　　居桃園市○鎮區○○路○○段000號之5A
 
上當事人間110 年度原附民移調字第56號就本院110 年度審原附
民字第75號一案刑事附帶民事訴訟事件，於中華民國110 年11月
4 日上午11時37分在本院調解室調解成立。茲記其大要如下：
一、出席人員：
　　法　官　高上茹
　　書記官　蔡宛軒
　　通　譯　
二、到庭調解關係人：
　　聲請人  馬桂珍
　　相對人  范芸芸
            黃仁傑
三、調解成立內容：
   （一）相對人范芸芸、黃仁傑願連帶給付聲請人新臺幣拾貳
         萬貳仟元，自民國一一○年十一月一日起，共分33期
         ，第1 至32期按月於每月十五日前各給付新臺幣參仟
         柒佰伍拾元，最後一期即第33期給付新臺幣貳仟元，
         如有一期未給付，視為全部均到期。
   （二）聲請人因本件所生之其餘民事請求均拋棄。
四、以上筆錄當庭交關係人閱覽/朗讀並無異議後簽押
                      聲請人　  馬桂珍
                      相對人　1.范芸芸
                              2.黃仁傑
中　　華　　民　　國　 110　　年　　11　　月　　4 　　日
                  桃園地方法院民事庭
                      書記官    蔡宛軒
                      法　官    高上茹
以上正本證與原本無異
                      書記官    蔡宛軒
中　　華　　民　　國　 110　　年　　11　　月　　5 　　日
附件三：110年度原附民移調字第58號調解筆錄
            調　解　筆　錄
 
　　聲請人  周清流
　　　　　　　住南投縣○○鎮○○路00號
　　相對人  范芸芸
　　　　　　　送達：桃園市○鎮區○○路○○段000號之5A
　　　　　　黃仁傑
　　　　　　　送達：桃園市○鎮區○○路○○段000號之5A
　　　　　　　居桃園市○鎮區○○路○○段000號之5A
 
上當事人間110 年度原附民移調字第58號就本院110 年度審原附
民字第77號一案刑事附帶民事訴訟事件，於中華民國110 年11月
4 日上午11時38分在本院調解室調解成立。茲記其大要如下：
一、出席人員：
　　法　官　高上茹
　　書記官　蔡宛軒
　　通　譯　
二、到庭調解關係人：
　　聲請人  周清流
　　相對人  范芸芸
            黃仁傑
三、調解成立內容：
   （一）相對人范芸芸、黃仁傑願連帶給付聲請人新臺幣參拾
         萬元，自民國一一○年十一月一日起，共分62期，第1
         至33期按月於每月十五日前各給付新臺幣參仟柒佰伍
         拾元，第34至49期按月於每月十五日前各給付新臺幣
         伍仟元，第50至61 期按月於每月十五日前各給付新臺
         幣柒仟伍佰元，最後一期即第62期給付新臺幣陸仟貳
         佰伍拾元，如有一期未給付，視為全部均到期。
   （二）聲請人因本件所生之其餘民事請求均拋棄。
四、以上筆錄當庭交關係人閱覽/朗讀並無異議後簽押
                      聲請人　  周清流
                      相對人　1.范芸芸
                              2.黃仁傑
中　　華　　民　　國　 110　　年　　11　　月　　4 　　日
                  桃園地方法院民事庭
                      書記官    蔡宛軒
                      法　官    高上茹
以上正本證與原本無異
                      書記官    蔡宛軒
中　　華　　民　　國　 110　　年　　11　　月　　5 　　日
 
附錄本判決論罪法條全文：
洗錢防制法第14條
有第二條各款所列洗錢行為者，處 7 年以下有期徒刑，併科新
臺幣 5 百萬元以下罰金。
前項之未遂犯罰之。
前二項情形，不得科以超過其特定犯罪所定最重本刑之刑。
中華民國刑法第339條之4
犯第339 條詐欺罪而有下列情形之一者，處1 年以上7 年以下有
期徒刑，得併科1 百萬元以下罰金：
一、冒用政府機關或公務員名義犯之。
二、三人以上共同犯之。
三、以廣播電視、電子通訊、網際網路或其他媒體等傳播工具，
    對公眾散布而犯之。
前項之未遂犯罰之。